Felipe F. B. Silva

□ (83) 9 9603-9682 | **™** me@felipefbs.dev | **回** felipefbs | **in** felipefbs

Resumo _

Graduado no curso superior de Tecnologia em Telemática pelo Instituto Federal de Educação, Ciência e Tecnologia da Paraíba, Campus de Campina Grande. Experiência em projetos de software diversos como, por exemplo, desenvolvimento de projetos utilizando arquitetura de microsserviços web e projetos de segurança de informação em ambientes virtualizados. Facilidade de trabalho em equipe, principalmente utilizando metodologias ágeis e ferramentas de versionamento de código. Sempre procurando aperfeiçoar os conhecimentos em desenvolvimento de software, em especial arquitetura de software, ultimamente estudando através da plataforma FullCycle (https://fullcycle.com.br/)

Competências

Linguagens de Programação GoLang, Typescript/Javascript, Python, C/C++, Shell Script

> Banco de dados MySQL, MongoDB e InfluxDB Ferramentas Git, Docker, GNU/Linux

Outras Linguagens LaTeX, MarkDown, HTML5, CSS3

Experiências ___

Desenvolvedor Backend Rio de Janeiro, RJ

Ароіо Есоцімр Fev, 2022 - Atualmente

- Desenvolvimento de microsserviços web
- · Linguagens: GoLang, Typescript, MongoDB
- · Tecnologias: NestJS, Swagger, AWS

Desenvolvedor e Pesquisador

Campina Grande, PB

LABORATÓRIO DE SISTEMAS DISTRIBUÍDOS (LSD) - UFCG

Ago, 2021 - Atualmente

- Pesquisa e Desenvolvimento de soluções de segurança da informação para ambientes virtuais utilizando uma arquitetura baseada em vTPM
- · Linguagens: GoLang, Shell Script
- Tecnologias: VMWare, TPM, GNU/Linux, InfluxDB

Rio de Janeiro, RJ (Remoto)

Facilitador Tech

Mai. 2021 - Dez. 2021

Jun, 2021 - Ago, 2021

Jan, 2020 - PRESENTE

- Facilitação do ensino de desenvolvimento de bancos de dados e backend
- · Linguagens: Javascript, MySQL

RESILIA EDUCAÇÃO

Tecnologias: Express.js, Node.js, MySQL Workbench

Desenvolvedor Backend Campina Grande, PB

NÚCLEO DE TECNOLOGIAS ESTRATÉGICAS EM SAÚDE (NUTES) - UEPB

- Desenvolvimento de microsserviços para a aplicação Sênior Saúde Móvel
- Linguagens: Python, MongoDB
- Tecnologias: Flask, GNU/Linux

Discente Bolsista Campina Grande, PB

LABORATÓRIO GCOMPI - IFPB

- Desenvolvendo em sistemas embarcados focando em RSSF
- Linguagens: C, Golang, Python
- · Tecnologias: SCons, FreeRTOS, GNU/Linux

Formação

Graduando em Tecnologia em Telemática

Campina Grande, PB

Instituto Federal de Educação, Ciência e Tecnologia da Paraíba

Set, 2017 - Mai, 2021

FELIPE F. B. SILVA · CURRÍCULO JUNE 29, 2022



- Português Nativo
- Inglês bom domínio de escrita, leitura e fala

Projetos

Impacto das Modulações do IEEE 802.15.4g na Qualidade de comunicação em ambiente de Smart Building

Projeto de Graduação 2020

- Utilizando Sistemas Embarcados para verificar parâmetros de telecomunicações para analise de dados da qualidade do enlace sem fio.
- Tecnologias utilizadas: C/C++, Python 3, InfluxDB, GNU/Linux.
- Repositório: https://github.com/GComPI-IFPB/openmote-fw

MonsterAPI

PROJETO PESSOAL Em andamento

- Uma API RESTFul para consolidar conceitos de estudos de desenvolvimento Web, Golang e MongoDB
- Tecnologias utilizadas: Go Lang, MongoDB, API RESTFul.
- Repositório: https://github.com/felipefbs/MonsterAPI

Coronavírus BR

PROJETO PESSOAL 2020

- Site desenvolvido em conjunto com amigos para ajudar e informar o povo brasileiro sobre a pandemia de COVID-19.
- Tecnologias utilizadas: Typescript, ReactJS, Gatsbyjs, GraphQL.
- Repositório: https://github.com/henry-ns/coronavirusbr

Tim Maia Bot

DESAFIO 2020

- Bot musical para Discord que toca músicas do cantor Tim Maia desenvolvido para o Desafio333 da comunidade do Código Falado.
- Tecnologias utilizadas: Javascript, Discord.js.
- Repositório: https://github.com/felipefbs/desafio333/tree/master/2020-Bot-Discord/felipefbs

Tetris333

DESAFIO 2020

- O clássico jogo tetris desenvolvido em Typescript para o Desafio333 da comunidade do Código Falado.
- Tecnologias utilizadas: Typescript, p5.js, ReactJS.
- Repositório: https://github.com/henry-ns/tetris333

Manipulação de Braço Robótico Usando Acelerômetro e Microcontrolador ESP32 Aplicado ao Ensino da Robótica

Projeto Acadêmico 2019

- Utilização de um braço robótico controlado por microcontroladores para explicação de conceitos físicos como aceleração da gravidade aplicadas ao ensino básico.
- Tecnologias utilizadas: Arduino C.